臺灣臺南地方法院刑事判決
111年度訴字第356號
公  訴  人  臺灣臺南地方檢察署檢察官
被      告  鍾幸豐




上列被告因違反槍砲彈藥刀械管制條例案件，經檢察官追加起訴
（110年度偵字第15838號），被告於本院行準備程序中就被訴犯
罪事實為有罪之陳述，本院合議庭裁定改行簡式審判程序，判決
如下：
    主  文
鍾幸豐犯非法持有槍砲之主要組成零件罪，處有期徒刑拾月，併
科罰金新臺幣壹萬元，罰金如易服勞役，以新臺幣壹仟元折算壹
日。扣案金屬槍管壹枝沒收。
    事實及理由
一、本案犯罪事實、證據及應適用之法條，除就證據部分補充：
    「被告鍾幸豐於本院審理中所為之自白」外，其餘均引用檢
    察官起訴書之記載（如附件）。
二、審酌被告鍾幸豐曾於95、96年間，因持有子彈、販賣槍砲主
    要組成零件、販賣子彈、販賣改造手槍等違反槍砲彈藥刀械
    管制條例案件，經法院判處罪刑確定，經與他案合併執行，
    至103年9月2日始假釋出監，竟不知悔改，於假釋期滿後再
    犯本案持有槍砲主要組成零件罪，且被告甫因製造具殺傷力
    之子彈及製造屬槍砲主要組成零件之金屬槍管，於110年1月
    11日為警查獲，竟於同年7月26日再度因持有附件起訴書所
    指本案手槍為警查獲，足見其對此類犯罪有特別之惡性，所
    為危害社會治安，應嚴加非難；雖被告犯後坦承犯行，然仍
    不宜輕縱；兼衡被告之智識程度、家庭、生活狀況等一切情
    狀，量處如主文所示之刑，並就所處罰金刑部分，諭知罰金
    易服勞役之折算標準。扣案金屬槍管一枝，乃槍砲主要組成
    零件，為違禁物，應依刑法第38條第1項之規定宣告沒收。
據上論斷，應依刑事訴訟法第299條第1項前段、第273條之1第1
項、第310條之2、第454條第2項，槍砲彈藥刀械管制條例第13條
第4項，刑法第11條前段、第42條第3項前段、第38條第1項，判
決如主文。
本案經檢察官林怡君追加起訴，檢察官呂舒雯到庭執行職務。
中　　華　　民　　國　　111 　年　　5 　　月　　12　　日
　　　　　　　　　刑事第十四庭  法　官　周紹武
以上正本證明與原本無異
如不服本判決應於收受本判後20日內向本院提出上訴書狀，並應
敘述具體理由。其未敘述上訴理由者，應於上訴期間屆滿後20日
內向本院補提理由書狀（均須按他造當事人之人數附繕本）「切
勿逕送上級法院」。
  　　　　　　　　　　　　　　　書記官　謝盈敏
中　　華　　民　　國　　111 　年　　5 　　月　　12　　日
附錄本案論罪科刑法條：
槍砲彈藥刀械管制條例第13條第4項
未經許可，持有、寄藏或意圖販賣而陳列第 1 項所列零件者，
處 6 月以上5 年以下有期徒刑，併科新台幣 300 萬元以下罰金
。

附件：
臺灣臺南地方檢察署檢察官追加起訴書
                                    110年度偵字第15838號
　　被　　　告　鍾幸豐　男　39歲（民國00年0月00日生）
　　　　　　　　　　　　住臺南市○區00鄰○○路0段00巷00
　　　　　　　　　　　　　號4樓
　　　　　　　　　　　　（另案在法務部○○○○○○○○附
　　　　　　　　　　　　　設勒戒處所觀察、勒戒中）
　　　　　　　　　　　　國民身分證統一編號：Z000000000號
上列被告因違反槍砲彈藥刀械管制條例案件，已經偵查終結，認
與臺灣臺南地方法院110年度訴字第767號案件（起訴案號：本署
110年度偵字第2417號）為相牽連案件，應追加起訴，茲敘述犯
罪事實、證據並所犯法條如下：
　　　　犯罪事實
一、鍾幸豐明知槍砲主要組成零件係槍砲彈藥刀械管制條例所列
    管之違禁物，非經中央主管機關之許可不得持有，竟未經許
    可，基於持有槍砲主要組成零件之犯意，於民國109年10月
    間某日，在其已故友人王超志（於108年10月24日死亡）位
    於臺南市○○區○○○路000號6樓之1住處，拿取以金屬槍管（可
    供組成具殺傷力槍枝使用，屬公告之槍砲主要組成零件）、
    金屬槍身、金屬滑套、金屬復進簧、金屬復進簧桿（金屬槍
    身、金屬滑套、金屬復進簧、金屬復進簧桿均非屬公告之槍
    砲主要組成零件）組成之不具殺傷力之手槍1支（下稱本案
    手槍），並將之藏放於其所使用之車牌號碼000-0000號自用
    小客車之右後座腳踏墊下方而持有之。嗣鍾幸豐因另案經警
    持臺灣臺南地方法院法官核發之搜索票於110年7月26日7時1
    5分許，在臺南市○區○○○街00號之凱渥汽車旅館106室搜索時
    ，當場在上開車輛內扣得本案手槍，始悉上情。
二、案經臺南市政府警察局第四分局報告偵辦。
　　　　證據並所犯法條
一、上揭犯罪事實，業據被告鍾幸豐於警詢及偵查中坦承不諱，
    復有臺灣臺南地方法院核發之搜索票、臺南市政府警察局第
    四分局搜索扣押筆錄暨扣押物品目錄表、扣案物照片8張、
    臺南市政府警察局槍枝初步檢視報告表、內政部警政署刑事
    警察局110年9月1日刑鑑字第1100079512號鑑定書、內政部1
    10年9月15日內授警字第1100872423號函、王超志個人資料
    、車牌號碼000-0000車輛車籍資料在卷可稽，被告犯嫌堪以
    認定。
二、核被告鍾幸豐所為，係犯槍砲彈藥刀械條例第13條第4項之
    非法持有槍砲之主要零件罪嫌。扣案金屬槍管1支，係違禁
    物，請依刑法第38條第1項之規定宣告沒收。
三、按一人犯數罪者，為相牽連之案件，刑事訴訟法第7條第1款
    定有明文。查被告前因違反槍砲彈藥刀械條例案件，經本署
    檢察官以110年度偵字第2417號提起公訴，現由臺灣臺南地
    方法院（張股）以110年度訴字第767號審理中，本案與該案
    間核屬刑事訴訟法第7條所稱相牽連之案件，自得追加起訴
    。
四、依刑事訴訟法第265條第1項追加起訴。
　　此　致
臺灣臺南地方法院
中　　華　　民　　國　 111　　年　 　3　　月　　24　　日
　　　　　　　　　　　　　檢　察　官   林怡君
本件證明與原本無異
中　　華　　民　　國　 111　　年　　4 　　月　　1 　　日
                          書  記  官   黃怡寧
所犯法條　　
槍砲彈藥刀械管制條例第13條
未經許可，製造、販賣或運輸槍砲、彈藥之主要組成零件者，處
 3 年以上10 年以下有期徒刑，併科新台幣 700 萬元以下罰金
。
未經許可，轉讓、出租或出借前項零件者，處 1 年以上 7 年以
下有期徒刑，併科新台幣 500 萬元以下罰金。
意圖供自己或他人犯罪之用，而犯前 2 項之罪者，處 5 年以上
有期徒刑，併科新台幣 1000 萬元以下罰金。
未經許可，持有、寄藏或意圖販賣而陳列第 1 項所列零件者，
處 6 月以上5 年以下有期徒刑，併科新台幣 300 萬元以下罰金
。
第 1 項至第 3 項之未遂犯罰之。